臺灣板橋地方法院民事判決　　　　　　　　93年度智字第15號
原　　　告　弘音多媒體科技股份有限公司
法定代理人　丁○○
訴訟代理人　甲○○
被　　　告　丙○○
　　　　　　乙○○
　　　　　　　　　　　號9樓
共　　　同　簡維能律師
訴訟代理人
複代理人　　楊政雄律師
　　　　　　戊○○
上列當事人間請求侵權行為損害賠償事件，本院於中華民國94年
1 月25日言詞辯論終結，判決如下：
    主      文
被告應連帶給付原告新臺幣壹佰貳拾萬元及自民國九十三年四月
二十三日起至清償日止，按週年利率百分之五計算之利息。
被告乙○○應將本院九十二年度訴字第二六七三號刑事判決全部
登載於民生報Ｃ一版下半頁壹日。
原告其餘之訴駁回。
訴訟費用由被告連帶負擔十分之四，餘由原告負擔。
本判決第一項於原告以新臺幣肆拾萬元供擔保後，得假執行；但
被告如於執行標的物拍定、變賣或物之交付前，以新臺幣壹佰貳
拾萬元為原告預供擔保，或將請求標的物提存，得免為假執行。
原告其餘假執行之聲請駁回。
    事實及理由
一、按訴狀送達後，原告不得將原訴變更或追加他訴，但請求之
    基礎事實同一者，不在此限，民事訴訟法第255 條第1 項第
    2 款定有明文。原告起訴時其聲明係：(一)被告應連帶給付原
    告新臺幣（下同）3, 3,000,000元及自起訴狀繕本送達翌日
    起至清償日止，按年息5%計算之利息；(二)陳明願供擔保請准
    宣告假執行（見本院卷(一)第1 頁反面）。嗣於93年8 月5 日
    以準備書(二)狀追加聲明：被告乙○○應負擔費用，將本院92
    年度訴字第2673號刑事判決全部，暨本件民事最後事實審判
    決書之法院欄、當事人欄、主文欄，登載於民生報C1版半頁
    壹日（見本院卷(一)第90頁），原告起訴請求之基礎事實均係
    被告侵害原告如附表所示之著作財產權，其請求之基礎事實
    既屬同一，原告於93年8 月5 日追加聲明自屬合法，合先敘
    明。
二、原告主張：被告丙○○、乙○○為兄弟，明知如附表所示之
    天師執位等視聽著作，係原告享有著作財產權之著作（下稱
    系爭著作），竟意圖銷售，並基於重製他人著作物以營利而
    為常業之犯意聯絡，以燒錄機將原版影片重製於空白光碟片
    之方式，擅自重製系爭著作，其中丙○○自90年8 、9 月間
    某日起，在臺北縣板橋市○○街108 巷4 號5 樓之2
    ，使用其向中華電信股份有限公司數據電信分公司（下稱中
    華電信公司）所申請之ADSL網路連線撥接上網，在拍賣網站
    eBay買賣王網頁刊登廣告，以每片15至20元不等之價格，向
    不特定人出售其自行重製之VCD ，暨提供and11183@yahoo.c
    om、danny988@pchome.com.tw等電子郵件信相接受訂購，藉
    宅配業者代收貨款，或由訂購者將貨款匯至臺北國際商業銀
    行第0000000000000 號丙○○帳戶內等方式取得貨款，乙○
    ○則自91年1 月間起，在臺北縣板橋市○○路○ 段245 巷19
    弄28號9 樓住處，以相同之撥接上網方式，在雅虎拍賣網頁
    刊登銷售廣告，提供lee168999@yahoo.com 、av_168@yahoo
    .com 及sorry93@yahoo.com等電子郵件信箱接受訂購，再藉
    丙○○前開帳戶收取貨款，嗣為警查獲，並扣得如附表所示
    之盜版光碟片（下稱系爭光碟）被告自屬侵害原告之著作權
    ，且刑事判決認定被告為常業犯，被告係受有中等以上教育
    之人，卻故意侵害原告系爭著作之著作權，侵害原告視聽著
    作共60部，盜版VCD 共2,540 片，扣案之燒錄器即有4 台，
    空白光碟片亦有3,261 片，更利用網際網路上之eBay及yaho
    o 拍賣網站販賣，其惡性實非輕微，原告就每一著作向被告
    請求賠償50,000元，爰依著作權法第88條第1 項、第3項 、
    第89條規定，聲明求為判決：(一)被告應連帶給付原告3,000,
    000 元及自起訴狀繕本送達翌日起至清償日止，按年息5%計
    算之利息；(二)被告乙○○應負擔費用，將本院92年度訴字第
    2673號刑事判決全部，暨本件民事最後事實審判決書之法院
    欄、當事人欄、主文欄，登載於民生報C1版半頁壹日；(三)陳
    明願供擔保請准宣告假執行等語。
三、被告抗辯：(一)被告乙○○、丙○○並無侵害原告系爭著作之
    侵權行為，其中乙○○僅侵害訴外人美商迪士尼企業股份有
    限公司（下稱迪士尼公司）之電影著作，此觀刑事判決之記
    載自明。(二)即令乙○○、丙○○有侵權行為，亦非共同侵權
    行為，而僅分別就自己行為負責。(三)被告於刑事審理中就檢
    察官起訴之犯罪事實為有罪之陳述，無非為符合簡式判決之
    要件，希邀緩刑之寬典以利自新，不得以被告於刑事程序中
    為有罪之陳述，即認被告確有民事上之侵權行為。(四)原告須
    不易證明其實際損害額，始得依著作權法第88條第3 項規定
    ，請求法院酌定賠償額，惟本件原告應得依相關卷證資料所
    列販賣量及盜版數量，計算其損害額或被告侵害所得之利益
    ，故原告主張依著作權法第88條第3 項規定計算賠償金額，
    自非有據。(五)被告販賣之系爭光碟中，其中「天師執位」、
    「射鵰英雄傳華山論劍」、「射鵰英雄傳東邪西毒」、「射
    鵰英雄傳鐵血丹心」「醫神華陀」、「蓋世豪俠」、「笑傲
    江湖」、「新紮師兄」、「絕代雙嬌」、「孖孖孖仔心肝」
    、「笑看風雲」、「笑看風雲之風雲再變」、「決戰玄武門
    」、「蘇乞兒」均勇士物流股份有限公司出版之正品，尚難
    認侵害原告之著作權。(六)市場上電影光碟之市價較連續據光
    碟之單位市價為高，系爭著作均係港劇而非電影，依原告法
    務專員吳熒煌於刑事警察局陳述被告盜拷其公司235 片戲劇
    光碟市價約23,500元左右，足證系爭光碟之市價亦僅約25萬
    餘元，原告竟請求高於迪士尼公司之電影光碟市價，其請求
    顯屬無據等語，資為抗辯。聲明求為判決：(一)原告之訴駁回
    。(二)陳明願供擔保請准免為假執行。
四、兩造於本院94年1 月25日言詞辯論期日當庭協議簡化爭點，
    其不爭執及爭執之事項如後（見本院卷(二)第5 頁）：
  (一)兩造不爭執之事項：
    1.原告係本院92年度訴字第2673號違反著作權法等案件刑事
      判決附表5 （即本判決附表）所載著作之著作財產權人，
      附表5 之VCD 共計2540片。原告主張被告之侵權行為時間
      、地點如前揭刑事判決事實欄所載。
    2.lee168999@yahoo.com 、av_168@yahoo.com、sorry93@ya
      ho o.com為乙○○使用之電子郵件信箱。
    3.and11183@yahoo.com、danny988@pchome.com.tw為丙○○
      使用之電子郵件信箱。
    4.本件訴訟標的法律關係為著作權法第88條第3項。
  (二)兩造爭執之事項：
    1.原告於93年8月5日訴之追加是否合法？
    2.被告乙○○有無侵害原告著作財產權之侵權行為？
    3.被告販賣之「天師執位」、「射鵰英雄傳華山論劍」、「
      射鵰英雄傳東邪西毒」、「射鵰英雄傳鐵血丹心」「醫神
      華陀」、「蓋世豪俠」、「笑傲江湖」、「新紮師兄」、
      「絕代雙嬌」、「孖孖孖仔心肝」、「笑看風雲」、「笑
      看風雲之風雲再變」、「決戰玄武門」、「蘇乞兒」是否
      為勇士物流股份有限公司出版之正品？
    4.如被告有侵權行為，原告得請求賠償之金額為若干？得否
      請求刊登新聞紙？原告得否依據著作權法第88條第3 項請
      求？
    5.被告丙○○是否確有侵害原告著作財產權之侵權行為？
五、原告主張其係系爭著作之著作財產權人，如附表所示之VCD
    共計2540片係分別於92年2 月19日下午1 時10分許在丙○○
    查獲扣押之物，及lee168999@yahoo.com 、av_168@yahoo.c
    om、sorry93@yahoo.com 為乙○○使用之電子郵件信箱。a
    nd11183@yahoo.com 、danny988@pchome.com.tw為丙○○使
    用之電子郵件信箱之事實，業據原告提出授權聲明書影本7
    紙（見本院卷(一)第112 頁至第118 頁）、奇摩網站帳號資料
    表影本1 件、網址資料表影本1 件、電話用戶資料通知單影
    1 件為證（見本院卷(一)第122 頁至第126 頁））為證，並經
    兩造協議所不爭執，自堪信為真實。
六、被告固抗辯丙○○、乙○○均無侵害原告著作權之行為，經
    查：
  (一)丙○○部分：
    1.丙○○於警詢時自承：「電腦設備壹組（內含主機、螢幕
      、鍵盤、滑鼠各壹台等物）是上網張貼廣告及收受email
      訂單所用的，燒錄機貳台是燒錄盜版光碟用的，盜版光碟
      貳拾捌箱、母片壹箱除了自己收藏外，如果網友需要，我
      就用這些當母片燒給他們，代收貨款收執單是寄盜版VCD
      的收執聯，目錄則是客戶訂貨向我要目錄時，準備寄給他
      們的，空白光碟陸箱是預備拷貝用的，台北國際商業銀行
      存簿貳本是我的名下，帳號『0000000000000 』是台灣宅
      配通代收貨的入款帳戶。我是從前（90）年8 、9 月間開
      始由我住處，使用我申請中華電信的ADSL上網，至ebay買
      賣王（http://cgi.tw.ebay.com/）的 留言版上張貼販賣
      盜版光碟廣告，每片賣15到20元，已收入壹佰萬元左右，
      但部分是賣正版的收入。我使用的信箱是and11183@yahoo
      .com.tw 、danny988@pchome.com.tw」（見臺灣板橋地方
      法院檢察署92年度偵字第7359號偵查卷，下稱偵查卷一，
      第1 頁反面至第2 頁正面）、「（問：賣盜版賺多少？）
      營業額廿、卅萬左右」（見偵查卷一第138 頁反面）等語
      。
    2.丙○○部分復有網路廣告影本3 紙、電子郵件信函影本15
      紙（見偵查卷一第3 頁至第22頁）、代收貨款明細一覽表
      5 紙（見偵查卷一第21頁至第25頁）、IP資料表影本1 件
      （見偵查卷一第125 頁）、電話用戶資料通知單影本1 件
      （見偵查卷一第126 頁）附於刑事卷內可憑。又查丙○○
      使用之and1 1183@yahoo.com.tw電子信箱確實在ebay拍賣
      王網站上販賣憨夫成龍，此觀拍賣網頁之記載明（見偵查
      卷一第5 頁），另確有客戶向丙○○訂購創世紀、南親女
      愛、街市的童話、陀槍師姐三、絕代雙嬌、笑看風雲、風
      雲再變、射雕英雄傳、鹿鼎記、神雕俠侶、天龍八部、新
      紮師兄、封神榜、金裝四大才子、尋秦記、天師執位、決
      戰玄武門、蘇乞兒、紹興師爺、洗冤錄、蓋世豪俠、醫神
      華陀、人龍傳說、壹號皇庭、等原告享有著作權之重製物
      （見偵查卷一第6 頁至第12頁），又丙○○復寄送包含原
      告享有著作權之創世紀、鹿鼎記、男親女愛、街市的童話
      、世紀之戰、陀槍師姊三、絕代雙嬌、笑看風雲及風雲再
      變、射雕英雄傳、神雕俠侶、婚前昏後、新天龍八部、新
      紮師兄、封神榜、金裝四大才子、尋秦記、天師執位、決
      戰玄武門、蘇乞兒、洗冤錄、蓋世豪俠、人龍傳說、壹號
      皇庭、雪山飛狐、肥婆奶奶扭計媳、情牽百子櫃、天子尋
      龍之目錄予使用ddrlq@hotmail.com 之綽號哈ㄏㄏ之人，
      復相互約定由丙○○代為重製盜版光碟，由綽號哈ㄏㄏ之
      人給付代工費予丙○○（見偵查卷一第16頁至第22頁），
      足證被告丙○○確有侵害原告著作權之侵權行為。
  (二)乙○○部分：
    1.乙○○於偵查中自承：「（問：色情光碟、大陸機、日本
      卡通、迪士尼均有販賣？）八大公司影片部分是我自己看
      的沒有賣，其他的均有」（見偵查卷一第141 頁反面）、
      在警詢中自承：「我有在網路上販賣色情光碟片及大陸、
      香港的連續劇，約自91年1 月初開始。我是在雅虎拍賣網
      頁（http:/ /tw.bid.yahoo. com/）上廣告有販賣色情光
      碟片及大陸、香港的連續劇，以電子郵件信箱lee168999@
      yahoo.com.tw、av_168@yahoo.com .tw 及sorry93@yahoo
      .com 在 家中電腦接收訂單，再以宅配通貨到付款方式寄
      告訴我有多少收入，我另有在全國跳蚤市場網頁上廣告，
      我沒有架設網頁販賣光碟，我一片約賣20至30元不等，至
      今獲利約拾餘萬元左右。我哥哥姓名為丙○○，他是台北
      國際商業銀行的帳戶，帳號為0000000000000 。我是在網
      路上購買及利用租借來的錄影帶將其燒錄後作為母片，但
      有一部分是購買原版來燒錄作為母片的」（見92年度偵字
      第7346號卷，下稱偵查卷二，第5 頁至第6 頁）、另於偵
      查中自承：「（問：販賣光碟種類？）色情光碟、大陸劇
      、日本卡通，八大影片沒有」（見偵查卷二第44頁反面）
      。
    2.並有電子郵件（見偵查卷一第123 頁至第124 頁）、lee1
      68999@yahoo.com.tw確係乙○○申請電子信箱，亦有奇摩
      網站帳號資料影本1 件可憑（見偵查卷一第125 頁）、IP
      資料表影本1 件（見偵查卷一第128 頁）、電話用戶資料
      通知單影本1 件（見偵查卷一第129 頁），丙○○於偵查
      中亦稱前開電子郵件內容係乙○○所貼（見偵查卷一第13
      8 頁反面），lee168999@yahoo.com.tw、sorry93@yahoo.
      com.tw電子信箱確有自90年11月23日至91年11月2 日止販
      賣原告享有著作權之尋秦記、笑看風雲、笑傲江湖、神雕
      俠侶、天龍八部、風雲再變之事實，業據原告提出拍賣網
      站評價表15紙為證（見本院卷(一)第46頁至第60頁）為證，
      足證乙○○亦有侵害原告著作財產權之行為，應堪認定。
    3.乙○○雖抗辯其雖曾於丙○○住處上網，然僅瀏灠網頁，
      並未販賣侵害原告著作財產權之重製物等語，惟查乙○○
      使用之前開電子信箱既確有販賣原告享有著作權之著作，
      否則當無可能由網友對該電子信箱給予評價，而該電子信
      箱復無他人使用，是乙○○確有販賣侵害原告著作財產權
      之重製物，其有侵權行為，至為灼然。
七、按因故意或過失不法侵害他人之著作財產權或製版權者，負
    損害賠償責任；數人共同不法侵害者，連帶負賠償責任；前
    項損害賠償，被害人得依下列規定擇一請求︰一、依民法第
    216 條之規定請求。但被害人不能證明其損害時，得以其行
    使權利依通常情形可得預期之利益，減除被侵害後行使同一
    權利所得利益之差額，為其所受損害。二、請求侵害人因侵
    害行為所得之利益。但侵害人不能證明其成本或必要費用時
    ，以其侵害行為所得之全部收入，為其所得利益。依前項規
    定，如被害人不易證明其實際損害額，得請求法院依侵害情
    節，在10,000元以上500,000 元以下酌定賠償額。如損害行
    為屬故意且情節重大者，賠償額得增至1,000,000 元，87年
    1 月21日修正公布之著作權法第88條定有明文。本件被告丙
    ○○之侵權行為時間係自90年8 、9 月間起至92年2 月19日
    止，被告乙○○之侵權行為時間係自91年1 月間起至92年2
    月19日止，自應適用87年1 月21日修正公布之前揭著作權法
    第88條之規定，而無適用92年7 月9 日修正公布著作權法第
    88條規定之餘地。又丙○○、乙○○雖係分別在其住處以各
    自所有之燒錄機重製侵害原告著作財產權之盜版光碟，惟乙
    ○○亦在丙○○住處使用丙○○所有之電腦上網，且乙○○
    販賣侵害原告著作財產權之買賣價金亦均轉帳匯入丙○○之
    台北國際商業銀行帳號0000000000000 號帳戶內，足證丙○
    ○、乙○○之侵權行為間確有行為關連共同，依87年1 月21
    日修正公布之著作權法第88條第2 項規定，即應負連帶損害
    賠償責任。
八、又查被告抗辯原告能證明其損害，故不得主張依著作權法之
    規定酌定賠償額等語。惟查丙○○侵權行為時間長達1 年半
    ，乙○○侵權行為時間亦逾1 年，而原告取得系爭著作之授
    權則係由著作權人香港電視廣播（國際）有限公司（TVBI
    Company Limited）專 屬授權原告於台灣地區（包括台、澎
    、金、馬地區）重製及發行、出租，有原告於偵查中提出之
    授權證明書影本37紙為證（見偵查卷一第82頁至第118 頁）
    ，且衡諸一般社會經濟常態，著作財產權人授權他人專屬或
    非專屬重製、出售或出租著作物，均限制其授權期間，而屬
    定有期限之授權契約，且香港電視廣播（國際）有限公司授
    權予原告在台灣地區重製、發行、出租之授權書上亦均載明
    授權期間，尚非不定期限之授權契約，故原告主張被告所為
    之侵權行為等於由原告將重製、出售、出租權非專屬授權被
    告無限期重製、出售、出租系爭著作，原告從未與他人締結
    此種內容之授權契約，故不易證明其實際損害額，請求法院
    酌定賠償額等語，應堪採信。被告雖抗辯原告仍能舉證證明
    其實際損害額，自無87年1 月21日修正公布之著作權法第88
    條第3 項由法院酌定賠償額規定之適用等語，然查修正前著
    作權法第88條第3 項規定被害人僅須「不易」證明其損害額
    ，即得由法院酌定賠償額，非規定被害人「不能」證明其損
    害額時始有適用，故被告抗辯無該項適用等語，尚屬無據。
    本院審酌被告丙○○侵權行為期間長達1 年半，乙○○侵權
    行為期間亦逾1 年，且被告為警查獲時，扣得原告享有著作
    權之重製物即有如附表所示之60部，計104 套，共計2540片
    ，被告復屬故意之侵權行為，其侵害情節不可謂不重大，丙
    ○○復於刑事案件中自承收入1,000,000 元左右，賣盜版營
    業額約200,000 元、300,000 元左右（見偵查卷一第1頁 反
    面至第2 頁正面、第138 頁反面）、乙○○則稱其一片賣20
    至30元不等，共獲利約100,000 元左右（見偵查卷二第5 頁
    至第6 頁），前開獲利尚包含被告侵害其他著作權人著作財
    產權之獲利在內，原告主張以每部連續劇50,000元計算，本
    院認仍屬過高，應酌定以每部連續劇20,000元計算，始稱允
    適，故被告共同侵害原告如附表所示60部連續劇之著作財產
    權，共計原告得請求被告連帶賠償1,200,000 元。
九、次按被害人得請求由侵害人負擔費用，將判決書內容全部或
    一部登載新聞紙、雜誌，81年6 月10日修正公布之著作權法
    第89條亦有明文（著作權法自81年6 月10日迄今均未再修正
    ），被告乙○○既有侵害原告著作財產權之行為，原告自得
    依81年6 月10日修正公布之著作權法第89條規定，請求乙○
    ○將判決書內容全部或一部登載新聞紙或雜誌，本院審酌乙
    ○○侵害之情節、期間、侵害之程度及本件民事判決未確定
    ，故本件民事最後事實審判決書內容究為如何尚不明確等一
    切情狀，認原告請求乙○○將本院92年度訴字第2673號刑事
    判決全部，登載於民生報C1版下半頁1 日，即為已足，原告
    關於登載新聞紙之請求於此範圍內即屬有據。
十、從而，原告依據87年1 月21日修正公布之著作權法第88條第
    3 項規定，請求被告連帶賠償1,200,000 元及自起訴狀繕本
    延利息，及依81年6 月10日修正公布之著作權法第89條規定
    ，請求被告乙○○將本院92年度訴字第2673號刑事判決全部
    登載於民生報C1版下半頁1 日，為有理由，應予准許；逾此
    部分之請求，為無理由，應予駁回。
十一、兩造分別陳明願供擔保，聲請宣告假執行及免為假執行，
      經核關於原告請求被告連帶賠償1,200,000 元部分，經核
      於法尚無不合，爰分別酌定相當之擔保金額准許之；至原
      告請求乙○○刊登新聞紙部分，因該部分屬一定行為之請
      求，本院認性質上不適於假執行，原告聲請就該部分假執
      行，自屬無據；另原告其餘假執行之聲請，因該部分之訴
      業經駁回，其假執行之聲請亦失所附麗，應併予駁回。
十二、結論：本件原告之訴為一部有理由，一部無理由，依民事
      訴訟法第79條、第85第2 項、第390 條、第392 條第2 項
      ，判決如主文。
中　　華　　民　　國　　94　　年　　2 　　月　　22　　日
                  民事第一庭    法　官　周舒雁
上列正本係照原本作成
如對本判決上訴，須於判決送達後20日內向本院提出上訴狀
中　　華　　民　　國　　94　　年　　2 　　月　　22　　日
                                書記官  張坤校
┌──────────────────────────┐
│附表：                                              │
├──┬──────────┬────┬───┬───┤
│編號│片　　　　　  　　名│集　　數│套　數│片　數│
├──┼──────────┼────┼───┼───┤
│ 1  │天師執位            │1~11    │1     │11    │
├──┼──────────┼────┼───┼───┤
│    │                    │1~32    │1     │32    │
│ 2  │陀槍師姐三          ├────┼───┼───┤
│    │                    │1~10    │1     │10    │
├──┼──────────┼────┼───┼───┤
│    │                    │1~20    │1     │20    │
│    │　　　　　　　　　　├────┼───┼───┤
│ 3  │憨夫成龍            │13~20   │3     │24    │
│　　│　　　　　　　　　　├────┼───┼───┤
│    │                    │11~12   │2     │4     │
├──┼──────────┼────┼───┼───┤
│ 4  │鄭板橋              │1~30    │1     │30    │
├──┼──────────┼────┼───┼───┤
│ 5  │彩色世界            │1~21    │2     │42    │
├──┼──────────┼────┼───┼───┤
│ 6  │射雕英雄傳華山論劍  │1~12    │3     │36    │
├──┼──────────┼────┼───┼───┤
│ 7  │射雕英雄傳東邪西毒  │1~11    │3     │33    │
├──┼──────────┼────┼───┼───┤
│ 8  │射雕英雄傳鐵血丹心  │1~11    │3     │33    │
├──┼──────────┼────┼───┼───┤
│ 　 │                    │1~43    │1     │43    │
│ 9  │烈火雄心　　　　　　├────┼───┼───┤
│ 　 │　　　　            │1~20    │1     │20    │
├──┼──────────┼────┼───┼───┤
│ 10 │烈火雄心二          │1~35    │1     │35    │
├──┼──────────┼────┼───┼───┤
│ 11 │情牽百子櫃          │1~20    │1     │20    │
├──┼──────────┼────┼───┼───┤
│ 12 │神雕俠侶            │1~24    │2     │48    │
├──┼──────────┼────┼───┼───┤
│ 13 │街市的童話          │1~20    │2     │40    │
├──┼──────────┼────┼───┼───┤
│ 14 │男親女愛            │1~50    │3     │150   │
├──┼──────────┼────┼───┼───┤
│ 15 │醫神華陀            │1~14    │2     │28    │
├──┼──────────┼────┼───┼───┤
│ 16 │蓋世豪俠            │1~30    │1     │30    │
├──┼──────────┼────┼───┼───┤
│ 17 │肥婆奶奶扭計媳      │1~20    │1     │20    │
├──┼──────────┼────┼───┼───┤
│ 18 │壹號皇庭一          │1~8     │1     │8     │
├──┼──────────┼────┼───┼───┤
│ 19 │壹號皇庭二          │1~10    │1     │10    │
├──┼──────────┼────┼───┼───┤
│ 20 │壹號皇庭三          │1~13    │1     │13    │
├──┼──────────┼────┼───┼───┤
│ 21 │壹號皇庭四          │1~16    │2     │32    │
├──┼──────────┼────┼───┼───┤
│ 22 │壹號皇庭五          │1~40    │1     │40    │
├──┼──────────┼────┼───┼───┤
│ 23 │情事緝私檔案        │1~20    │2     │40    │
├──┼──────────┼────┼───┼───┤
│ 24 │天子尋龍            │1~24    │1     │24    │
├──┼──────────┼────┼───┼───┤
│ 25 │笑傲江湖            │1~18    │2     │36    │
├──┼──────────┼────┼───┼───┤
│ 26 │天地男兒            │1~65    │2     │130   │
├──┼──────────┼────┼───┼───┤
│ 27 │○記實錄            │1~20    │1     │20    │
├──┼──────────┼────┼───┼───┤
│ 28 │○記實務二          │1~30    │1     │30    │
├──┼──────────┼────┼───┼───┤
│    │                    │1~20    │3     │60    │
│ 29 │封神榜　　　　　　　├────┼───┼───┤
│    │                    │21~40   │3     │60    │
├──┼──────────┼────┼───┼───┤
│ 30 │新紮師兄            │1~32    │2     │64    │
├──┼──────────┼────┼───┼───┤
│ 31 │新紮師兄續          │1~30    │2     │60    │
├──┼──────────┼────┼───┼───┤
│ 32 │人龍傳說            │1~14    │1     │14    │
├──┼──────────┼────┼───┼───┤
│ 33 │刑事偵緝檔案        │1~13    │1     │13    │
├──┼──────────┼────┼───┼───┤
│    │                    │1~20    │1     │20    │
│ 34 │刑事偵緝檔案二　　　├────┼───┼───┤
│    │                    │21~40   │2     │40    │
├──┼──────────┼────┼───┼───┤
│ 35 │刑事偵緝檔案四      │1~50    │1     │50    │
├──┼──────────┼────┼───┼───┤
│ 36 │創世紀一            │1~50    │1     │50    │
├──┼──────────┼────┼───┼───┤
│ 37 │創世紀二            │1~56    │1     │56    │
├──┼──────────┼────┼───┼───┤
│ 38 │洛神                │1~27    │3     │81    │
├──┼──────────┼────┼───┼───┤
│ 39 │七號差館            │1~25    │1     │25    │
├──┼──────────┼────┼───┼───┤
│ 40 │絕代雙驕            │1~13    │2     │26    │
├──┼──────────┼────┼───┼───┤
│ 41 │流金歲月            │1~45    │2     │90    │
├──┼──────────┼────┼───┼───┤
│ 42 │花木蘭              │1~20    │1     │20    │
├──┼──────────┼────┼───┼───┤
│ 43 │蕭十一郎            │1~20    │1     │20    │
├──┼──────────┼────┼───┼───┤
│ 44 │孖孖孖心肝          │1~10    │1     │10    │
├──┼──────────┼────┼───┼───┤
│ 45 │笑看風雲            │1~20    │1     │20    │
├──┼──────────┼────┼───┼───┤
│ 46 │笑看風雲之風雲再變  │1~20    │1     │20    │
├──┼──────────┼────┼───┼───┤
│ 47 │洗冤錄二            │1~22    │2     │44    │
├──┼──────────┼────┼───┼───┤
│ 48 │皆大歡喜            │1~66    │2     │132   │
├──┼──────────┼────┼───┼───┤
│ 49 │雪山飛狐            │1~40    │1     │40    │
├──┼──────────┼────┼───┼───┤
│    │                    │1~24    │3     │72    │
│ 50 │鹿鼎記　　　　　　　├────┼───┼───┤
│    │                    │25~45   │2     │42    │
├──┼──────────┼────┼───┼───┤
│ 51 │倚天屠龍記          │1~40    │1     │40    │
├──┼──────────┼────┼───┼───┤
│ 52 │紅衣手記            │1~20    │2     │40    │
├──┼──────────┼────┼───┼───┤
│ 53 │天龍八部            │1~30    │2     │60    │
├──┼──────────┼────┼───┼───┤
│ 54 │大時代              │1~26    │1     │26    │
├──┼──────────┼────┼───┼───┤
│ 55 │決戰玄武門          │1~12    │1     │12    │
├──┼──────────┼────┼───┼───┤
│ 56 │蘇乞兒              │1~11    │1     │11    │
├──┼──────────┼────┼───┼───┤
│ 57 │尋秦記              │1~40    │1     │40    │
├──┼──────────┼────┼───┼───┤
│ 58 │金裝四大才子        │1~52    │1     │52    │
├──┼──────────┼────┼───┼───┤
│ 59 │金車大狀            │1~13    │1     │13    │
├──┼──────────┼────┼───┼───┤
│ 60 │數碼寶貝二          │1~25    │1     │25    │
├──┼──────────┴────┼───┼───┤
│總計│                              │104   │2540  │
└──┴───────────────┴───┴───┘
